臺灣臺北地方法院刑事判決　　　　　　 100年度審易字第27號
公　訴　人　臺灣臺北地方法院檢察署檢察官
被　　　告　黃文雄
上列被告因竊盜案件，經檢察官提起公訴（100 年度偵字第1568
4 號），被告於本院審理中，就被訴事實為有罪之陳述，經本院
告知簡式審判程序意旨，並聽取公訴人及被告之意見後，本院裁
定依簡式審判程序審理，判決如下：
    主  文
黃文雄共同攜帶兇器踰越門扇侵入住宅竊盜，處有期徒刑陸月，
如易科罰金，以新臺幣壹仟元折算壹日。扣案之拔釘器貳支、活
動扳手、木條各壹支、手套壹雙及黑色背包壹個均沒收。
    事  實
一、黃文雄因母喪後失業缺錢，竟夥同成年男性友人連金（本
    院另行審結），意圖為自己不法之所有，基於竊盜之犯意聯
    絡，於民國100 年7 月18日下午1 時26分許，前往臺北市文
    山區○○○路○ 段216 號之公寓，2 人先行侵入該棟住宅之
    樓梯間，推由黃文雄在3 樓樓梯口把風，連金則戴手套，
    從內放有客觀上足以威脅人之生命、身體安全並可供兇器使
    用之拔釘器2 支、活動扳手1 支等物之隨身黑色背包內取出
    木條1 支，伸入上址4 樓鐵門縫隙中以撥開門鎖，因而踰越
    門扇侵入黃毓嫣之住處內，再竊取屋內黃毓嫣所有之COMPAO
    筆記型電腦、SONY之DSC-N2數位相機、Panasonic 之DMC-FX
    33（起訴書誤載型號）數位相機各1 台、首飾盒3 盒（內有
    若干飾品）、COACH 黑色皮夾1 個、CASIO 電子錶1 只及新
    臺幣5 千元得手（以上均已發還）；嗣因屋主黃毓嫣人在屋
    內臥房，見有人侵入，隨即報警處理，而為趕至之員警當場
    在該公寓門口逮獲正欲逃離現場之該2 人，並扣得連金所
    有攜帶用以行竊之拔釘器2 支、活動扳手、木條各1 支、手
    套1 雙及黑色背包1 個，始知上情。
二、案經黃毓嫣訴由臺北市政府警察局文山第二分局報請臺灣臺
    北地方法院檢察署檢察官偵查起訴。
    理  由
一、程序部分：本件被告黃文雄所犯係死刑、無期徒刑或最輕本
    刑為3 年以上有期徒刑以外之罪，其於審理中就被訴事實為
    有罪之陳述，經本院告知簡式審判程序之旨，並聽取當事人
    意見後，本院遂依刑事訴訟法第284 條之1 、第273 條之1
    第1 項規定裁定進行簡式審判程序，合先敘明。
二、上開事實，業據被告於本院審理程序中坦承不諱，核與證人
    即被害人黃毓嫣於警詢中證述其屋內財物失竊情節暨證人連
    金於警詢證述之行竊手法相符，並有扣案之木條等物為憑
    ，且有自願受搜索同意書、搜索扣押筆錄、贓物認領保管單
    及贓物照片等件在卷可稽，是被告上開任意性之自白核與事
    實相符而可採信，本案事證明確，被告之犯行堪以認定，自
    應依法論科。
三、按刑法第321 條第1 項第1 款之侵入住宅竊盜罪，其所謂「
    住宅」，乃指人類日常居住之場所而言，公寓亦屬之。至公
    寓樓下之「樓梯間」，雖僅供各住戶出入通行，然就公寓之
    整體而言，該樓梯間為該公寓之一部分，而與該公寓有密切
    不可分之關係，故於侵入公寓樓下之樓梯間竊盜，難謂無同
    時妨害居住安全之情形，自應成立刑法第321 條第1 項第1
    款於侵入住宅竊盜罪，最高法院76年台上字第2972號判例意
    旨參照。又按刑法第321 條第1 項第2 款所謂毀越門扇牆垣
    ，係指毀損或超越及踰越門扇牆垣而言，與用鑰匙開鎖或撬
    開門鎖啟門入室者不同（同院22年上字第454 號判例及69年
    度台上字第2415號判決意旨參照）。再按毀越門扇而入室行
    竊，其越入行為即屬侵入住宅，已結合於所犯加重竊盜之罪
    質中，無更行構成侵入住宅罪之理（同院27年上字第1887號
    判例意旨供參）。另按刑法第321 條第1 項第3 款之攜帶兇
    器竊盜罪，係以行為人攜帶兇器竊盜為其加重條件，此所謂
    兇器，其種類並無限制，凡客觀上足對人之生命、身體、安
    全構成威脅，具有危險性之兇器均屬之，且祇須行竊時攜帶
    此種具有危險性之兇器為已足，並不以攜帶之初有行兇之意
    圖為必要，同院79年台上字第5253號判例可茲為憑。查本件
    被告夥同連金侵入他人居住之公寓樓梯間，又由連金持
    客觀上可供兇器使用之拔釘器2 支、活動扳手1 支及非兇器
    之木條1 支等物，以用木條伸入鐵門縫隙侵越該門撥開門鎖
    而侵入該屋行竊得手，其行為態樣容與單純開啟（撬開）門
    鎖入室行竊有別，是參照上開說明，核被告所為，係犯刑法
    第321 條第1 項第1 款、第2 款、第3 款之加重竊盜罪，且
    不應另論以同法第306 條第1 項之侵入住居罪。檢察官就本
    案於起訴書犯罪事實欄業已載明被告勾開門鎖踰越門扇之行
    為，縱所犯法條欄未列前罪第2 款之加重事由，既已起訴，
    本院自得逕予補充論斷如上，附此敘明。被告與連金就上
    開之罪，有犯意聯絡及行為分擔，為共同正犯。
四、爰審酌被告同意與連金共同行竊得手，缺乏尊重他人財產
    權之觀念，然犯後坦承全部犯行，態度尚可，所竊之物業已
    由被害人黃毓嫣領回，此有卷附贓物認領保管單1 件為憑，
    犯罪所生之危害不大，參酌公訴人請求量處有期徒刑6 月之
    意見，暨被告之前未曾犯罪之前案素行、生活狀況、犯罪之
    動機、目的、手段、參與情節輕重等一切情狀，量處如主文
    所示之刑，並諭知易科罰金之折算標準。
五、末扣案之拔釘器2 支、活動扳手、木條各1 支、手套1 雙及
    黑色背包1 個，為共同正犯連金所有，且係供其犯罪所攜
    帶所用之物，業據連金及被告供述明確，是依刑法第38條
    第1 項第2 款之規定，併予宣告沒收。
據上論斷，應依刑事訴訟法第284 條之1 、第273 條之1 第1 項
、第299 條第1 項前段，刑法第28條、第321 條第1 項第1 款、
第2 款、第3 款、第41條第1 項前段、第38條第1 項第2 款，判
決如主文。
本案經檢察官葉雅婷到庭執行職務。
中    華    民    國   100    年    10    月    11    日
                  刑事第二十一庭  法  官  吳勇毅
上正本證明與原本無異。
如不服本判決應於收受送達後10日內向本院提出上訴書狀，並應
敘述具體理由；其未敘述上訴理由者，應於上訴期間屆滿後20日
內向本院補提理由書（均須按他造當事人之人數附繕本）「切勿
逕送上級法院」。告訴人或被害人如對於本判決不服者，應具備
理由請求檢察官上訴，其上訴期間之計算係以檢察官收受判決正
本之日期為準。
                                  書記官  游秀珠
中    華    民    國   100    年    10    月    11    日
附錄本案論罪科刑法條全文：
中華民國刑法第321條
（加重竊盜罪）
犯竊盜罪而有下列情形之一者，處6 月以上、5 年以下有期徒刑
，得併科新臺幣10萬元以下罰金：
一、侵入住宅或有人居住之建築物、船艦或隱匿其內而犯之者。
二、毀越門扇、牆垣或其他安全設備而犯之者。
三、攜帶兇器而犯之者。
四、結夥三人以上而犯之者。
五、乘火災、水災或其他災害之際而犯之者。
六、在車站、埠頭、航空站或其他供水、陸、空公眾運輸之舟、
    車、航空機內而犯之者。
前項之未遂犯罰之。